臺灣臺中地方法院刑事判決　　　　　　　　　　　　九十三年度訴字第一五八八號
　　公　訴　人　臺灣臺中地方法院檢察署檢察官
　　被　　　告　甲○○
右列被告因毒品危害防制條例案件，經檢察官提起公訴（九十三年度毒偵字第一八○
七號），被告於準備程序中就被訴事實為有罪之陳述，受命法官於聽取當事人之意見
後，本院合議庭裁定改由受命法官獨任以簡式審判程序審理，判決如左：
    主  文
甲○○施用第一級毒品，累犯，處有期徒刑拾月；又施用第二級毒品，累犯，處有期
徒刑柒月。應執行有期徒刑壹年肆月。
    事  實
一、甲○○前於民國八十九年間，因犯搶奪案件，經本院判處有期徒刑八月確定。其
    並曾於八十八年間，先後二次，均因施用毒品案件，經依本院裁定先後二次送入
    勒戒處所觀察、勒戒，均經考核認無繼續施用毒品傾向後，先後於八十八年三月
    十日及同年八月三日釋放，並經臺灣臺中地方法院檢察署檢察官，先後於八十八
    年三月九日及同年八月二日，以八十八年度偵字第六○四二號及八十八年度偵字
    第一六九二○號為不起訴處分確定。旋於八十九年間，復因犯施用毒品案件，經
    依本院裁定送入戒治所施以強制戒治（嗣於九十年五月四日依本院裁定停止戒治
    出所），且由本院判處有期徒刑四月確定，並經本院就其所處上開有期徒刑八月
    及四月，裁定應執行有期徒刑十一月確定，甫於九十一年三月一日執行完畢出獄
    。詎猶不知悔改，復於九十三年五月二十一日二十一時餘許，在臺中縣外埔鄉○
    ○路七○六巷三○號其住處內，以將第二級毒品安非他命置於鋁箔上以火燒烤產
    生煙霧，再吸其煙氣之方式，施用第二級毒品安非他命一次。又於九十三年五月
    二十四日十四時許，在其友人吳明鴻位於臺中縣外埔鄉○○路六七六號之住處內
    ，以將第一級毒品海洛因摻入香煙內，再點火吸其煙氣之方式，施用第一級毒品
    海洛因一次。嗣因臺中縣警察局大甲分局員警接獲線報查悉吳明鴻涉嫌在臺中縣
    外埔鄉○○路六七六號住處內施用毒品，乃持本院核發之搜索票，於九十三年五
    月二十四日十四時四十分許，至吳明鴻上址住處實施搜索，而當場查獲吳明鴻並
    扣得吳明鴻所有之第二級毒品安非他命一包（毛重○．三公克）及注射針筒一支
    ，且因甲○○適在該處，其乃在警察發覺前，主動向警坦承上開施用第一級毒品
    行為，而向警自首，並接受裁判。俟甲○○為警採集尿液經送請中山醫學大學附
    設醫院藥物濫用檢測中心鑑驗結果，發覺安非他命類亦呈陽性反應，而為檢察官
    查悉其施用第二級毒品行為。
二、案經臺中縣警察局大甲分局報告臺灣臺中地方法院檢察署檢察官偵查起訴。
    理  由
一、訊據被告甲○○對於右揭事實坦承不諱，核與證人吳明鴻於警詢及偵查中證述情
    節相符，並有本院九十三年度聲搜字第一三八一號搜索票影本一張在卷可稽。且
    被告於右揭時地為警查獲後，經警採集其尿液送請中山醫學大學附設醫院藥物濫
    用檢測中心鑑驗結果，嗎啡類及安非他命類確均呈陽性反應，有中山醫學大學附
    設醫院藥物濫用檢測中心鑑驗報告書一紙附卷可按，足認被告之自白確與事實相
    符，堪可採信。又被告前於八十八年間，先後二次，均因施用毒品案件，經依本
    院裁定先後二次送入勒戒處所觀察、勒戒，均經考核認無繼續施用毒品傾向後，
    先後於八十八年三月十日及同年八月三日釋放，並經臺灣臺中地方法院檢察署檢
    察官，先後於八十八年三月九日及同年八月二日，以八十八年度偵字第六○四二
    號及八十八年度偵字第一六九二○號為不起訴處分確定。旋於八十九年間，復因
    犯施用毒品案件，經依本院裁定送入戒治所施以強制戒治，嗣於九十年五月四日
    依本院裁定停止戒治出所等節，亦有臺灣高等法院被告全國前案紀錄表、臺灣臺
    中地方法院檢察署刑案資料查註紀錄表及本院九十年度毒聲字第四一三號裁定各
    一份在卷可憑。綜上所述，本案事證明確，被告犯行洵堪認定。
二、核被告甲○○所為，係犯毒品危害防制條例第十條第一項之施用第一級毒品罪及
    同條第二項之施用第二級毒品罪。被告施用第一級毒品海洛因前及施用第二級毒
    品安非他命前，持有第一級毒品海洛因及第二級毒品安非他命之低度行為，應分
    別為其施用之高度行為所吸收，均不另論罪。被告所犯上開二罪間，犯意各別，
    行為互殊，應予分論併罰。再被告前於八十九年間，因犯搶奪案件及施用毒品案
    件，經本院分別判處有期徒刑八月及四月確定，並經本院裁定應執行有期徒刑十
    一月確定，於九十一年三月一日執行完畢出獄，有臺灣臺中地方法院檢察署刑案
    資料查註紀錄表及臺灣高等法院被告全國前案紀錄表各一份在卷足憑，其於受有
    期徒刑執行完畢後，於五年以內再犯本件有期徒刑以上之罪，為累犯，應依刑法
    第四十七條規定，加重其刑。再按刑法第六十二條所謂發覺，固非以有偵查犯罪
    權之機關或人員確知其人犯罪無誤為必要，而於對其發生嫌疑時，即得謂為已發
    覺；但此項對犯人之嫌疑，仍須有確切之根據得為合理之可疑者，始足當之，若
    單純主觀上之懷疑，要不得謂已發生嫌疑（最高法院七十二年度臺上字第六四一
    號判例意旨參照）。查，被告係因臺中縣警察局大甲分局員警接獲線報查悉案外
    人吳明鴻涉嫌在臺中縣外埔鄉○○路六七六號住處內施用毒品，乃持本院核發之
    搜索票，於九十三年五月二十四日十四時四十分許，至吳明鴻上址住處實施搜索
    ，而查獲吳明鴻並扣得吳明鴻所有之第二級毒品安非他命一包（毛重○．三公克
    ）及注射針筒一支，因甲○○亦適在該處，其乃在警察發覺前，主動向警坦承上
    開施用第一級毒品犯行，業據被告於審理中供明在卷，並經本院調取本院九十三
    年度聲搜字第一三八一號刑事卷核閱無訛。從而，被告既於警察發覺其本案犯行
    前，即主動向警供出上揭施用第一級毒品犯行，嗣並接受裁判，即核與刑法第六
    十二條自首之規定相符，爰依刑法第六十二條前段規定，就被告所犯施用第一級
    毒品犯行減輕其刑。被告所犯施用第一級毒品罪，同時具有加重及減輕之事由，
    應依法先加後減。爰審酌被告已曾因施用毒品案件接受觀察勒戒處分二次及強制
    戒治一次，並經本院判處罪刑確定，執行完畢在案，竟無視於毒品對於自身健康
    之戕害及國家對於杜絕毒品犯罪之禁令，猶施用毒品不輟，再為本案犯行，惟念
    及其吸毒係戕害自己身心之行為及其於犯罪後坦承犯行，態度尚佳等一切情狀，
    量處如主文所示之刑，並定其應執行之刑。至扣案之第二級毒品安非他命一包（
    毛重○．三公克）及注射針筒一支，均係案外人吳明鴻所有供其施用第二級毒品
    及第一級毒品所用之物，業據吳明鴻於警詢及偵查中陳明在卷，核與被告所辯情
    節相符，復查無積極證據足認該等扣案物品係供被告犯本案罪行所用之物，爰不
    在本案宣告沒收銷燬及宣告沒收，附此敘明。
據上論斷，應依刑事訴訟法第二百七十三條之一第一項、第二百九十九條第一項前段
，毒品危害防制條例第十條第一項、第二項、第二十三條第二項，刑法第十一條前段
、第四十七條、第六十二條前段、第五十一條第五款，判決如主文。
中      華      民      國    九十三    年      八      月      十      日
                                   臺灣臺中地方法院刑事第十庭
                                       法  官  江奇峰
右正本證明與原本無異。
如不服本判決，應於判決送達後十日內向本院提出上訴狀，上訴於臺灣高等法院臺中
分院( 須附繕本 )。
                                       書記官
中      華      民      國    九十三    年      八      月      十      日
附錄論罪科刑法條
毒品危害防制條例第十條第一項、第二項：
施用第一級毒品者，處六個月以上五年以下有期徒刑。
施用第二級毒品者，處三年以下有期徒刑。
